Rafael Rodrigues Rosa

Rua São Joaquim n° 2, Carapicuíba – SP, CEP: 06380120

Data de nascimento: 20/11/1998 Celular/Whatsapp: (11) 977968294 E-mail: <u>rafael.rsa@yahoo.com</u> GitHub: https://github.com/rarorza/

LinkeIn: https://www.linkedin.com/in/rarorza/

PERFIL PROFISSIONAL (RESUMO)

Sou bacharel em Direito e atualmente curso ADS, estou em transição de carreira com objetivo de me tornar desenvolvedor Full Stack, sempre disposto a estudar novas tecnologias! Atualmente trabalho de forma autônoma como Trader cripto/DEFI, minha última experiência profissional formal foi em uma das maiores empresas da América Latina (Mercado Livre), onde tive o prazer de conhecer pessoas incríveis, repassar conhecimento e aprimorar minhas soft skills. Tenho experiência em TI, mais especificamente na área de suporte.

OBJETIVO

Cargo desejado: Estagiário/Desenvolvedor Back End Jr.

FORMAÇÃO

Ensino superior | 01/2022 - cursando | UNINOVE

· 3° Semestre do curso de Análise e Desenvolvimento de Sistemas.

Ensino superior | 08/2017 - 07/2022 | UNIP – Cidade Universitária

· Bacharel em Direito.

Ensino técnico | 01/2014 - 12/2016 | ITB – Moacyr Domingos Sávio Veronezi

· Técnico em Manutenção e Suporte em Informática.

HABILIDADES E CONHECIMENTOS

Hard Skills:

- · Fundamentos em ITIL
- · Fundamentos do Front-end com HTML, CSS e JavaScript.
- · Conhecimento em Back-end com Python (Flask/Django):
 - o Estruturas de dados:
 - o Programação orientada a objetos;
 - o MVC.
- · SQL: Manipulando e Consultando Dados com ORM;
- · Git e Github.

Soft Skills:

- · Prezo pelo bom relacionamento com os meus colegas e priorizo o trabalho em equipe;
- · Gosto de compartilhar conhecimento, ensinar e aprender.

Idiomas

· Inglês em nível intermediário (domínio em nível técnico).

EXPERIÊNCIA

Mercado Livre | 09/2019 - 11/2021

- · Área: Customer Experience;
- · Nível: Customer Service Advisor e Expert Trainer Sênior;
- · Atividades Desenvolvidas: Tratativa de chamados, mediação, resolução de conflitos e análise de risco dos usuários da plataforma; Análise, controle e acompanhamento de KPIs da equipe, elaborando plano de ação para melhoria de métricas; Desenvolvimento de relatórios semanais; Elaboração e aplicação de treinamentos para novos colaboradores ou rotações internas.

All Space Propaganda e Marketing | 05/2018 - 05/2019

- · Área: Jurídica;
- · Nível: Estagiário em Direito Administrativo;
- · Atividades Desenvolvidas: Participação da elaboração de documentos em geral (contratos, impugnações, questionamentos em editais de licitação de concessão pública, etc), pesquisa de jurisprudência e doutrina.

Mutant (NSXBR) | 04/2017 - 05/2018

- · Área: Informática, TI, Suporte Técnico;
- · Nível: Suporte Junior;
- · Atividades Desenvolvidas: Tratativa de chamados de suporte para resgate de gravações em banco de dados SQL, atendimento e esclarecimento de dúvidas na abertura de chamados com os clientes, elaboração de relatórios.